【裁判字號】    89,上訴,1438
【裁判日期】    890919
【裁判案由】    違反槍砲彈藥刀械管制條例
【裁判全文】
臺灣高等法院臺南分院刑事判決          八十九年度上訴字第一四三八號     潛
    上  訴  人
    即  被  告  丙  ○  ○
    選任辯護人  蕭  敦  仁
                黃  勝  昭
右列上訴人因違反槍砲彈藥刀械管制案件，不服臺灣嘉義地方法院八十九年度訴字第
一九七號中華民國八十九年九月十九日第一審判決（起訴案號：臺灣嘉義地方法院檢
察署八十九年度偵字第二○七九號），提起上訴，本院判決如左：
      主      文
原判決關於丙○○部分撤銷。
丙○○未經許可，寄藏手槍，處有期徒刑陸年，併科罰金新臺幣拾萬元，罰金如易
服勞役，以罰金總額與陸個月之日數比例折算。扣案之巴西ＴＡＵＲＵＳ廠ＰＴ９２
ＡＦ型九mm制式半自動手槍（查獲槍枝管制編號：0000000000）壹把，沒收；又共同
以非法之方法，剝奪人之行動自由，未遂，處有期徒刑伍月，鐵管、開山刀各壹枝、
木質球棒貳枝，均沒收。應執行有期徒刑陸年月，併科罰金新臺幣拾萬元，罰金
如易服勞役，以罰金總額與陸個月之日數比例折算。扣案之巴西ＴＡＵＲＵＳ廠ＰＴ
９２ＡＦ型九mm制式半自動手槍（查獲槍枝管制編號：0000000000）、鐵管、開山刀
各壹枝、木質球棒貳枝，均沒收。
      事      實
一、丙○○曾因犯遺棄罪，經臺灣嘉義地方法院於民國（下同）八十九年一月五日以
    八十八年度訴字第六九三號判處一年十月，緩刑五年，現仍在緩刑期間，竟於八
    十七年底某日，在嘉義市東區五鄰紅毛埤一七五號住處，受陳恭禎（已死亡）之
    託，未經許可而無故受寄巴西ＴＡＵＲＵＳ廠ＰＴ９２ＡＦ型九mm制式半自動手
    槍（查獲槍枝管制編號：0000000000）一把，口徑九mm制式子彈四顆，未經許可
    ，將上開槍彈藏放於嘉義市東區五鄰紅毛埤一七五號住處。嗣於八十九年三月二
    十日凌晨二時許，因獲悉綽號「伯爵」友人遭甲○○羞辱，竟於同年月二十一日
    二十二時許，在所經營位於嘉義市○○○街「風情萬種」傳播公司，邀集乙○○
    、姚清榮、魏朝順（後二人未經起訴）及另三名年籍不詳之男子，共同基於非法
    剝奪甲○○行動自由之犯意聯絡，欲將甲○○押出教訓，由丙○○準備鐵管、開
    山刀各一枝，放於丙○○所有Ｙ６－４７８１號自小客車，乙○○準備木質球棒
    二枝，置於乙○○之ＺＡ－７９７２號自小客車上，丙○○並私自攜帶前揭手槍
    及子彈置於身上後，由乙○○駕駛ＺＡ－７９７２號自小客車附載三名年籍不詳
    之男子，姚清榮駕駛車號Ｙ６－４７８１號自小客車附載丙○○及魏朝順先在嘉
    義市○○路九三七巷甲○○住處巷口前埋伏，等甲○○，甲○○於同日二十三時
    返家後，旋即離去。丙○○、乙○○等人乃在嘉義市區遍尋甲○○，於八十九年
    三月二十二日四時十分許，在嘉義市○○路與友孝路口合家歡ＫＴＶ前方烤肉攤
    前再次發現甲○○，因該處聚集多人，丙○○等人不敢妄動向前押甲○○。之後
    甲○○駕車離去，丙○○及乙○○等跟蹤在後，於同日四時三十分許，在嘉義市
    ○○路二五六號金銀島電動玩具店前發現甲○○，因見四處無人，丙○○竟取出
    預藏之手槍，上前抓住甲○○，乙○○、姚清榮、魏朝順及其他三名男子亦欲上
    前助陣，遭甲○○抗拒，丙○○即朝甲○○站立之地面射擊口徑九mm制式子彈一
    發，乙○○、姚清榮、魏朝順及其他三名男子方未繼續上前。適有警方巡邏車經
    過，丙○○、姚清榮、魏朝順及另三名年籍不詳之男子未及駕車離去，即自行逃
    逸，警方則當場查獲乙○○，並在前揭二部自小客車內查獲上揭鐵管、開山刀、
    球棒二支及在地上查獲口徑九mm制式子彈彈殼一顆。而丙○○於八十九年三月二
    十四日向警投案，並於同日二十三時許在嘉義市○○里○鄰○○道路土地公廟旁
    起出上開九mm制式半自動手槍一枝及口徑九mm制式子彈三顆（試射僅剩彈殼）（
    乙○○共同以非法之方法，剝奪人之行動自由部分，業判處有期徒刑伍月確定）
    。
二、案經嘉義市警察局移送臺灣嘉義地方法院檢察署檢察官偵查起訴。
      理      由
一、訊據上訴人即被告丙○○固坦承右揭寄藏槍、彈等事不諱；惟矢口否認有要押走
    甲○○犯行，辯稱：伊絕無強押甲○○之意思，因慮及甲○○前一天向友人『伯
    爵』開槍，伊乃帶槍防身，伊拿槍時遭甲○○拉扯，才會槍枝走火云云。
二、經查：
(一)前揭被告丙○○於八十七年底某日，在嘉義市東區五鄰紅毛埤一七五號住處，受
    陳恭禎之託，未經許可而無故寄藏巴西ＴＡＵＲＵＳ廠ＰＴ９２ＡＦ型九mm制式
    半自動手槍一把，口徑九mm制式子彈四顆而無故持有之事實，業據被告丙○○供
    認不諱，復有扣案之九mm制式半自動手槍一把、口徑九mm制式子彈三顆及口徑九
    mm制式彈殼在卷足資，該槍彈經送內政部警政署刑事警察局鑑驗結果，證實送鑑
    九○手槍（獲案槍枝管制編號0000000000），係巴西ＴＡＵＲＵＳ廠ＰＴ９２Ａ
    Ｆ型口徑９ｍｍ制式半自動手槍，槍號為ＴＳＣ３２４３９，槍管內具有六條右
    旋之來復線，機械性能良好，認具殺力。子彈三顆（均試射），認均係口徑９ｍ
    ｍ制式子彈，彈底標記分別為“ＷＣＣ１１－８０９ｍｍ”、“Ｒ－Ｐ９ＭＭＬ
    ＵＧＥＲ”與“ＡＰ９ｍｍＬＵＧＥＲ”認具殺傷力。子彈彈殼一顆，認係已擊
    發之口徑９ｍｍ制式子彈彈殼，彈底標記為“ＦＣ９ＭＭＬＵＧＥＲ”，經與前
    開槍枝試射之彈殼比對結果，彈底紋痕相吻合，認係同一槍枝所擊發，有內政部
    警政署刑事警察局八十九年三月三十一日刑鑑字第四○○三七號鑑驗通知書乙紙
    附卷可稽，足認被告丙○○自白，均與事實相符，自得採為被告丙○○論罪之依
    據。被告丙○○未經許可，寄藏手槍及子彈犯行，堪以認定。
(二)前揭被告丙○○持槍找尋甲○○之事實，業據同案被告乙○○於警訊時供稱：「
    我是應綽號『坤福』（即丙○○）的邀請，於八十九年三月二十二日凌晨二時許
    到達嘉義市○○○街二十二號，綽號『坤福』所經營的『風情萬種』傳播公司等
    候，但當時只有我與一綽號『阿順』（即魏朝順）之男子而已，而綽號『坤福』
    約於二時三十分許回來，其身邊帶著有綽號『阿榮』（即姚清榮）及不詳姓名之
    男子三人，而綽號『坤福』即告訴我們稱：伊的朋友昨（二十一日）凌晨為綽號
    『俊宇』（即甲○○）之男子欺侮，所以要找綽號『俊宇』之男子出來教訓一番
    ，所以我們一同分乘二輛車，．．於一小時後（凌晨四時十分許），在嘉義市○○路與友愛路處（合家歡ＫＴＶ前方）的烤肉攤前就站有『俊宇』之男子於該處
    烤肉，而俊宇於約十五分鐘後，即駕車離去，因該處聚集多人，我們不敢妄動向
    前押『俊宇』，所以乘其駕車離去之際，即緊跟在該車後伺機行動。但不久綽號
    『俊宇』的車開到嘉義市○區○○路二五六號『金銀島電動玩具店』前停車並下
    車，我們見四處無人，即各自下車欲要驅前抓『俊宇』上車，但我們不知道綽號
    『坤福』之男子於下車之際即手持黑色手槍衝上前，而被俊宇發現，二人即發生
    扭打，而我們六人也即刻向前助陣之際，『坤福』就朝『俊宇』開了一槍，但沒
    有打到，子彈打到地面上，但二人未因此罷手，仍繼續扭打」、「（問：綽號『
    坤福』為何要抓綽號『俊宇』？）就是因為於八十九年三月二十日凌晨，綽號『
    坤福』的朋友於嘉義市○○路○段一八三號歌神ＫＴＶ內，遭綽號『俊宇』之男
    子欺侮，所以託綽號『坤福』出手押『俊宇』出一口怨氣」（見警卷第七頁背面
    、第八頁）、「（問：丙○○開槍時，你是否親眼目睹？）我有親眼目睹丙○○
    開槍之過程。」、「（問：丙○○朝綽號『俊宇』之男子開槍時，其二人距離多
    遠？）丙○○與綽號『俊宇』二人起先是丙○○以左手拉著綽號『俊宇』右手，
    丙○○右手持黑色手槍，原欲要押綽號『俊宇』上車，但因『俊宇』要掙脫，所
    以才發生扭打，而丙○○見綽號『俊宇』不從，即以右手的手槍要射擊綽號『俊
    宇』之足部，二人當時相距約一點五公尺不到，而綽號『俊宇』見丙○○要射擊
    其足部，所以雙腳即跳起來，才閃過丙○○的開槍射擊」等語（見警卷第十二頁
    ），又被告丙○○於警訊時供稱：「因乙○○告訴我他（應係其友人綽號『伯爵
    』友人）於八十九年三月二十日凌晨在嘉義市○○路『歌神ＫＴＶ』被綽號『俊
    宇』欺侮，我為了替乙○○（應係綽號『伯爵』友人）出氣才找『俊宇』理論，
    在金銀島電動玩具店前與『俊宇』理論發生爭吵拉扯，才持該把九二制式手槍（
    按係指巴西ＴＡＵＲＵＳ廠ＰＴ９２ＡＦ型口徑９ｍｍ制式半自動手槍，詳上開
    鑑定通知書）朝旁邊地面開了一槍，欲制止他與我拉扯」等語（見警卷第四頁背
    面），於偵查中供稱：「我持槍朝地下發射一槍，射一發子彈」（見偵查卷第七
    頁背面），於原審供稱：「（問：為何在警訊說是因為甲○○向乙○○開槍才要
    找甲○○出氣？）我當時可能誤認，是甲○○向『伯爵』開槍」等語（見原審八
    十九年五月三十日訊問筆錄），被害人甲○○於本院亦指稱：於案發時有與丙○○在打架，丙○○拿槍等事，足證被告等人係因友人綽號「伯爵」遭甲○○羞辱
    ，在嘉義市區遍尋甲○○，而在友愛路二六八號金銀島電動玩具店前尋獲甲○○
    後欲押甲○○上車，丙○○即取出九○手槍上前拉甲○○，為甲○○抗拒而發生
    拉扯，丙○○乃以九○手槍向甲○○站立處旁之地面開槍，欲使甲○○就範等事
    甚明。被告丙○○嗣於本院翻異其詞，改稱：甲○○拉扯才會槍枝走火云云，被
    害人甲○○於本院附和其詞稱：應是丙○○拿槍出來時，槍枝走火所致，不是對
    我開槍，因他一拿起來時，即打到地上云云，核與上開被告丙○○與共同被告乙○○所述之供詞不符，顯係事後迴護卸責之詞，不足採信。
(三)被告丙○○於警訊時供稱：「才由乙○○提議要到綽號『俊宇』之住處巷口等候
    （嘉義市○○路九三七巷口），於當日晚間二十三時許，發現『俊宇』開著Ｃ二
    －九八三二號自小客車返家，但不一會兒又馬上離去，乙○○向我表示該開著Ｃ
    二－九八三二號自小客車的人就是『俊宇』後，我們就馬上驅車跟蹤，但當時我
    們車子開出來馬路後，『俊宇』的車子已不知開往何處了，所以我即跟乙○○稱
    ：先行回店裡等候，而乙○○仍不甘心，就於市區各處找『俊宇』的Ｃ二－九八
    三二號自小客車，於凌晨四時許，乙○○又以電話跟我聯絡稱：伊於嘉義市○○
    路與興達路口的合家歡ＫＴＶ前的烤肉攤發現綽號『俊宇』在該處烤肉，我當時
    與綽號『阿榮』二人開車，趕往該處與乙○○會合，但我到達該處後，見該處的
    人很多，怕會驚動他人，所以等『俊宇』離開該處，就立即跟蹤於後，但不久即
    見『俊宇』將車停靠於嘉義市○○路二五六號金銀島電動玩具店前，並進入該電
    動玩具店內，不久『俊宇』又走出來，我們見機不可失，就大夥一湧而上，我手
    上握著手槍，獨自驅前拉住『俊宇』之手臂」等語（見偵查卷第三十五頁），若
    被告丙○○等人僅為找甲○○出去談談，何必於八十九年三月二十一日二十三時
    許，先在嘉義市○○路九三七巷甲○○住處巷口前埋伏等甲○○？及被告丙○○
    、乙○○等人於八十九年三月二十二日四時十分許，在嘉義市○○路與友孝路口
    即合家歡ＫＴＶ前方烤肉攤前發現甲○○，若僅為找甲○○出去談談，則大可在
    該處與甲○○談，又豈會因該處聚集多人，而不敢下車與甲○○商談？而卻於同
    日四時三十分許，在嘉義市○○路二五六號金銀島電動玩具店前發現甲○○，見
    四處無人，才在該處前拉住甲○○？又若被告等只是為找甲○○出去談，又何必
    邀集姚清榮、魏朝順及三名年籍不詳之男子共七人一同前往，並攜帶上開鐵管、
    開山刀各一枝、木質球棒二枝等物？且乙○○雖不知被告丙○○攜有槍枝，但被
    告丙○○在嘉義市○○路二五六號金銀島電動玩具店前發現甲○○後，即取出預
    藏之手槍，衡情足以使一般人震懾而聽從其指示。況若被告等係僅要與甲○○談
    判，丙○○又何必一下車便從背後掏出手槍並於甲○○不從時，即往甲○○站立
    處旁地上射擊一槍？被告丙○○辯稱：並未要押走甲○○云云，被害人甲○○於
    本院附和其詞，稱是與丙○○打架，不是押我上車，其他人是在勸架拉開我與丙○○云云，均不足採信。被告丙○○剝奪人之行動自由部分罪行亦堪認定。
(四)共犯魏朝順於原審否認有至電動玩具店等情，惟其與被告及三名年籍不詳之男子
    共同前往金銀島電動玩具店之事實，及有至嘉義市○○路二五六號前之事實，業
    據被告丙○○、同案被告乙○○於警訊、偵查中供稱：魏朝順有至金銀島電動玩
    具店前等語（見警卷第四頁背面、第七頁以下、偵查卷第七頁背面、第三十五頁
    、第三十七頁），且被告丙○○於原審審理時供稱：八十九年三月二十一日晚上
    乙○○告訴「伯爵」遭甲○○羞辱之事，而與「阿榮」、「阿順」一同出去尋找
    ，「阿榮」即姚清榮，「阿順」即魏朝順等語（見原審八十九年四月二十一日訊
    問筆錄），同案被告乙○○亦供稱：「（問：當時在金銀島電動玩具店前有多少
    人在場？）七個人，有三個人我不認識，我車上有四個人，丙○○車上有三人。
    有丙○○、姚清榮、魏朝順和三個不知名在場，因這三人是做傳播的，我不認識
    」等語（見原審八十九年七月二十五日訊問筆錄），足證被告丙○○與乙○○、
    姚清榮、魏朝順及三名年籍不詳之男子於案發時均在金銀島電動玩具店前，共犯
    魏朝順供稱：未至該電動玩具店云云，顯係卸責之詞，不足採信。
三、核被告丙○○所為，係犯槍砲彈藥刀械管制條例第七條第四項之未經許可，寄藏
    手槍罪、第十二條第四項之未經許可，寄藏子彈罪及刑法第三百零二條第一項、
    第三項之剝奪人之行動自由未遂罪。被告丙○○與乙○○、姚清榮、魏朝順及三
    名不詳姓名之人就上開剝奪他人行動自由罪間，互有犯意聯絡及行為分擔，均為
    共同正犯。所犯剝奪人之行動自由犯行，僅止於未遂階段，應依刑法第二十六條
    前段按既遂犯之刑減輕之。又按槍砲彈藥刀械管制條例第七條第四項、第十二條
    第四項係將「持有」與「寄藏」為分別之處罰規定，則單純之「持有」，固不包
    括「寄藏」，但「寄藏」之受人委託代為保管，其保管本身所為之「持有」，既
    係「寄藏」之當然結果，法律上自宜僅就「寄藏」行為為包括之評價，不應另就
    「持有」予以論罪，最高法院七十四年台上字第三四○○號判例參照，被告丙○○持有上開槍、彈為寄藏槍、彈之當然結果，不另論罪。被告丙○○以一行為同
    時觸犯未經許可寄藏手槍罪及未經許可寄藏子彈罪，為想像競合犯，應依刑法第
    五十五條前段規定，從一重按槍砲彈藥刀械管制條例第七條第四項之未經許可寄
    藏手槍罪處斷。又按非法持有槍、彈，自持有開始至行為終了，為持有行為之繼
    續，至行為終了時，應論以一罪，不得割裂，若以之犯他罪，兩罪間之關係如何
    ，端視開始持有之原因為斷。如因意圖犯甲罪而開始持有槍、彈，則持有槍、彈
    與所犯之甲罪間有方法結果之牽連關係，如非供犯罪之用而非法持有槍、彈，嗣
    後另起意而犯他罪，則應以數罪併罰論處，而槍砲彈藥刀械管制條例並無明定意
    圖供自己或他人犯罪之用，而持有寄藏手槍、子彈者之處罰明文，且寄藏與持有
    ，均係將物置於自己實力支配之下，寄藏本身所為之持有，係寄藏之當然結果，
    應僅就寄藏之行為為包括之評價，不必另就持有部分另予評價，最高法院八十七
    年台上字第三六三六判決可參。被告丙○○寄藏上開槍、彈而持有後另起犯意，
    非法剝奪甲○○之行動自由，依上揭說明，應分論併罰。原審就被告丙○○部分
    ，認罪證明確，因予論罪科刑，固非無見；惟查(一)原判決事實欄記載被告丙○○
    欲將「伯爵」押出教訓，洵有違誤。(二)未為審酌被告未有槍砲彈藥刀械管制條例
    犯罪前科紀綠，於本件亦非擁有大量之槍砲彈藥，動機乃因其友人為被害人羞辱
    ，持槍欲押被害人教訓，非對被害人射擊，事後投案，舉出槍彈之情形，即認嚴
    重影響社會治安，宣付強制工作，亦有不當。(三)本件被害人甲○○於警訊、偵查
    中及原審審理時均未曾到庭，卷內亦無被害人甲○○供述，原審未予傳訊，而逕
    予判決，亦有未洽。(四)認定被告丙○○犯剝奪人之行動自由部分未遂，竟未予減
    輕，委有未妥。被告丙○○上訴意旨，否認剝奪人之行動自由犯罪，並指摘未經
    許可寄藏手槍子彈量刑過重，雖無足取；然原判決此部分既有可議，自屬無可維
    持，應由本院就被告丙○○部分撤銷改判之。爰審酌被告丙○○品行、犯罪方法
    、手段、所生之危害，及犯罪後之態度等一切情狀，分別量處未經許可寄藏手槍
    罪有期徒刑六年，併科罰金新台幣三十萬元，罰金如易服勞役，以罰金總額與陸
    個月之日數比例折算，剝奪人之行動自由未遂罪有期徒刑五月，並定應執行刑為
    有期徒刑六年三月，併科罰金新台幣三十萬元，罰金如易服勞役，以罰金總額與
    陸個月之日數比例折算。扣案九mm制式半自動手槍制式一把，為違禁物，應依刑
    法第三十八條第一項第一款規定沒收。被告丙○○於嘉義市○○路二五六號前所
    擊發之彈殼一顆及送鑑驗試射之制式口徑九mm子彈三顆，因屬擊發所餘之彈殼、
    彈頭，已不屬違禁物，自無庸再予宣告沒收，附此敘明。又鐵管、開山刀各一枝
    、球棒二枝係被告等所有，業據被告丙○○、乙○○供明在卷（見原審八十九年
    九月五日審判筆錄），且為其供剝奪人之行動自由犯罪所用之物，雖未扣案，仍
    依刑法第三十八條第一項第二款宣告沒收。
四、按槍砲彈藥刀械管制條例第十九條第一項規定：「犯第七條、第八條、第十條、
    第十一條、第十二條第一項至第三項、第十三條第一項至第三項之罪，經判處有
    期徒刑者，應於刑之執行完畢或赦免後，令入勞動場所，強制工作，其期間為三
    年。」因前開規定不分情節之輕重，未賦法院裁量之權，均應為強制工作之諭知
    ，業經司法院大法官會議第四七一號解釋，認「上開條項之規定不問對行為人有
    無預防矯治其社會危險性之必要，一律宣付強制工作三年，限制其中不具社會危
    險性之受處分人之身體、自由部分，其所採措施與所欲達成預防矯治之目的及所
    需程度，不合憲法第二十三條所定之比例原則。犯上開條例第條十九條所定之罪
    ，不問對行為人有無預防矯治其社會危險性之必要，一律宣付強制工作三年之部
    分，與本解釋意旨不符，應自本解釋公布之日起不予適用。犯該條例第十九條第
    一項所列舉之罪，依各案情節符合比例原則部分，固應適用該條例宣告保安處分
    ；至不符合部分而應宣告保安處分者，則仍由法院斟酌刑法第九十條第一項規定
    之要件，依職權為之，於此，自無刑法第二條第二項之適用，亦即仍有從新從輕
    原則之適用」。本件被告丙○○雖觸犯未經許可寄藏手槍罪，然被告未有槍砲彈
    藥刀械管制條例犯罪前科紀綠，於本件亦僅持有一枝手槍，非擁有大量之槍彈，
    其持槍動機乃因其友人為被害人羞辱，欲持槍押被害人教訓，而朝被害人站立之
    地面射擊，非對被害人傷害，朝身體射擊，且事後投案，舉出槍彈，尚未嚴重影
    響社會治安，自無預防矯治其社會危險性之必要，依本案情節符合比例原則部分
    ，不宜為強制工作宣告。
五、據上論斷，應依刑事訴訟法第三百六十九條第一項前段、第三百六十四條、第二
    百九十九條第一項前段，槍砲彈藥刀械管制條例第七條第四項、第十二條第四項
    ，刑法第三百零二條第一項、第三項、第十一條前段、第二十八條、第二十六絛
    條前段、第五十五條、第四十二條第三項、第五十一條第五款、第三十八條第一
    項第一款、第二款，罰金罰鍰提高標準條例第一條前段、第二條，判決如主文。
本案經檢察官林炎昇到庭執行職務。
中  華  民  國      九  十      年        二        月      二十一      日
                                臺灣高等法院臺南分院刑事第五庭
                                審判長法官  茆    臺    雲
                                          法官  李    文    福
                                          法官  蔡    長    林
右正本證明與原本無異。
如不服本判決，應於判決送達後十日內向本院提出上訴狀，其未敘述理由者並應於提
出上訴狀後十日內向本院補提理由書（應附繕本）。
                                    法院書記官  李    培    薇
中  華  民  國      九  十      年        二        月      二十二      日
附錄本案論罪科刑法條全文：
槍砲彈藥刀械管制條例第七條第四項：
未經許可持有、寄藏或意圖販賣而陳列第一項所列槍砲、彈藥者，處五年以上有期徒
刑，併科新臺幣一千萬元以下罰金。
槍砲彈藥刀械管制條例第十二條第四項：
未經許可，持有、寄藏或意圖販賣而陳列子彈者，處五年以下期徒刑，併科新臺幣三
百萬元以下罰金。
槍砲彈藥刀械管制條例第十九條第一項：
犯第七條、第八條、第十條、第十一條、第十二條第一項至第三項、第十三條第一項
至第三項之罪，經判處有期徒刑者，應於刑之執行完畢或赦免後，令入勞動場所，強
制工作，其期間為三年。
刑法第三百零二條第一項、第三項：
私行拘禁或以其他非法方法，剝奪人之行動自由者，處五年以下有期徒刑、拘役或三
百元以下罰金。
第一項之未遂犯罰之。


司法院資訊處製作；財團法人民間司法改革基金會備份。
